臺灣屏東地方法院刑事判決　　　　　　　　　　　　　九十一年度易字第一一一號
　　公　訴　人　臺灣屏東地方法院檢察署檢察官
　　被　　　告　甲○○
　　被　　　告　乙○○
右被告等因妨害家庭等案件，經檢察官提起公訴（九十年度偵字第六六八四號），本
院判決如左：
     主  文
乙○○連續有配偶而與人通姦，處有期徒刑柒月。
甲○○連續有配偶而與人相姦，處有期徒刑肆月，如易科罰金，以參佰元折算壹日。
     事  實
一、乙○○係丙○○之夫，為有配偶之人，甲○○明知乙○○係有配偶之人，二人竟
    各基於通姦及相姦之概括犯意，自民國八十八年三月間起至九十年九月十日止，
    連續在屏東縣竹田鄉○○村○○路一０四之一號甲○○住處，發生多次性行為。
    嗣於九十年十月廿八日四時四十分左右，在前揭處所，為丙○○報警當場查獲。
二、案經丙○○訴由屏東縣警察局潮州分局報請臺灣屏東地方法院檢察署檢察官偵查
    起訴。
     理  由
一、訊據被告乙○○、甲○○均矢口否認右揭犯行，乙○○辯稱：我從未與甲○○發
    生過性行為，警察去甲○○家當天，剛好甲○○哥哥請我吃飯，我因酒喝多了而
    酒醉，所以睡在甲○○家，但是我並沒有與她發生關係云云；甲○○辯稱：警察
    去我家當天，因為乙○○喝酒，不能開車，所以睡在我家，我並未與他發生過性
    行為，我是好心收留他，乙○○說有事他會負責，我在警察局是因為我會緊張，
    才承認的云云。經查：右開犯罪事實，業據告訴人丙○○指訴綦詳，核與被告甲○○於警訊及檢察官偵訊中所自承：與乙○○於八十七年間認識，八十八年間交
    往，並於八十八年三月間開始發生性行為，每月平均一次，最後一次發生性行為
    之時間為九十年九月十日，亦知悉乙○○為有配偶之人等語相符，足認告訴人之
    指訴，與事實相符。至被告二人雖以前詞置辯，惟倘被告二人未有通姦及相姦行
    為，甲○○豈有無故承認之理，顯見被告乙○○所辯，及被告甲○○事後翻異前
    供，均為推諉之詞，委無可取，其二人犯行均堪予認定。
二、核被告乙○○所為，係犯刑法第二百三十九條前段之通姦罪。被告甲○○所為，
    係犯同條後段之相姦罪。被告二人先後多次犯行，時間緊接，方法相同，觸犯構
    成要件相同之罪名，顯係基於概括犯意為之，應依連續犯規定，論以一罪，並加
    重其刑。爰審酌被告二人均無前科，素行良好，惟被告二人妨害家庭之行為，已
    造成丙○○精神上相當之損害，且被告等犯後猶飾詞狡辯，被告乙○○並於檢察
    官傳訊時，唆使甲○○不要出庭應訊，且向甲○○誇稱有事其會負責，俱見毫無
    悔意等一切情狀，分別量處如主文所示之刑，甲○○部分並諭知易科罰金之折算
    標準。
據上論斷，應依刑事訴訟法第二百九十九條第一項、刑法第五十六條、第二百三十九
條、第四十一條第一項前段、罰金罰鍰提高標準條例第二條，判決如主文。
本案經檢察官廖俊豪到庭執行職務
中      華      民      國      九十一      年    二    月    二十七    日
                                      臺灣屏東地方法院刑事第二庭
                                          法  官  包梅真
右判決正本證明與原本無異。
對於本判決如有不服應於收受送達後十日內向本院提出上訴書狀上訴於台灣高等法院
高雄分院並按他造當事人之人數附具繕本。
                                          書記官  蔡進吉
中      華      民      國      九十一      年    二    月    二十七    日
附錄法條
刑法第二百三十九條
有配偶而與人通姦者，處一年以下有期徒刑。其相姦者亦同。
